臺灣苗栗地方法院民事裁定
110年度苗簡字第257號
原      告  楊明霖  
            張寀箏  
            楊芷葳  
            李新益  
            李張秋玉
共      同
訴訟代理人  張桂真律師
複代理人    徐郁嵐  
被      告  張耀同  
            清祥汽車貨運有限公司

法定代理人  賴炳祥  

共      同
訴訟代理人  林富華律師
複代理人    鄧夢萍  
被      告  和運租車股份有限公司

法定代理人  田天明  

被      告  國瑞汽車股份有限公司

法定代理人  村上晃彥
被      告  國都汽車股份有限公司

法定代理人  黃南光  

被      告  邱健華  
            彭世豪  


            黃温捷  
共      同
訴訟代理人  范瑞華律師
            詹祐維律師 
複代理人    陳一銘律師
上列當事人間請求侵權行為損害賠償事件，本院裁定如下：
    主  文
本件改用通常訴訟程序審理。
    理  由
一、按關於財產權之訴訟，因本於道路交通事故有所請求而涉訟
    者，不問其標的金額或價額一律適用簡易程序，民國110年1
    月22日修正生效之民事訴訟法第第427條第2項第11款定有明
    文。次按第二項之訴訟，案情繁雜或其訴訟標的金額或價額
    逾第一項所定額數十倍以上者，法院得依當事人聲請，以裁
    定改用通常訴訟程序，並由原法官繼續審理，同法第427條
    第5項亦有明定。
二、經查，本件原告係本於道路交通事故請求被告賠償損害而涉
    訟，依民事訴訟法第427條第2項第11款之規定，原應適用同
    法第2編第3章之簡易訴訟程序。惟本件原告對被告之請求，
    尚涉及消費者保護法商品及服務瑕疵之認定，且原告楊芷葳
    因本件事故導致勞動能力減損程度若干，以及各損害賠償細
    項，兩造均有爭執，案件確屬繁雜，且本件訴訟標的金額高
    達新臺幣（下同）42,279,629元（計算式詳附表），顯已逾
    同法第427條第1項所定額50萬元之84倍，經被告和運租車股
    份有限公司、國瑞汽車股份有限公司、國都汽車股份有限公
    司、邱健華、彭世豪、黃温捷於110年9月1日以民事聲請狀
    聲請改用通常程序審理（見本案卷三第133至135頁），原告
    及其餘被告張耀同、清祥汽車貨運有限公司亦表示同意改用
    通常程序審理（見本案卷三第94頁），揆諸前開說明，核無
    不合，爰以裁定改用通常訴訟程序審理。
三、依民事訴訟法第427條第5項，裁定如主文。
中　　華　　民　　國　　110 　年　　9 　　月　　24　　日
                  民事第一庭  法　官　何星磊
以上正本係照原本作成。
本裁定不得抗告。
                              書記官　李宜娟
中　　華　　民　　國　　110 　年　　9 　　月　　24　　日
附表：
編號 原告 請求金額 （新臺幣） 頁碼 1 楊明霖 1,737,379元 本院卷一第274至275頁 2 張寀箏 1,501,510元 本院卷一第275至276頁 3 楊芷葳 38,859,441元 本院卷二第272至273頁 4 李新益 65,120元 本院卷一第276至277頁 5 李張秋玉 116,179元 本院卷一第277至278頁 合計  42,279,629元